臺灣桃園地方法院民事判決　　　　　　 100年度訴字第1332號
原　　　告　顏妘芯
即反訴被告
訴訟代理人　李國煒律師
被　　　告　何景嵐
即反訴原告　　　　　　　號
法定代理人　何鴻駿
　　　　　　游美惠
訴訟代理人　劉　楷律師
　　　　　　蔡文傑律師
　　　　　　段思妤律師
被　　　告　何鴻駿
　　　　　　游美惠
　　　　　　游豐任
　　　　　　劉姵欣
上列當事人間因妨害名譽等案件，經原告提起刑事附帶民事訴訟
，經本院刑事庭以民國100 年度桃簡附民字第59號裁定移送，本
院於100年11月28日言詞辯論終結，判決如下：
    主  文
被告何景嵐、何鴻駿、游美惠應連帶給付原告新臺幣壹拾萬壹仟
元，及自民國一百年五月六日起至清償日止，按週年利率百分之
五計算之利息。
原告其餘之訴駁回。
訴訟費用由被告何景嵐、何鴻駿、游美惠連帶負擔百分之十六，
餘由原告負擔。
本判決第一項得假執行。但被告何景嵐、何鴻駿、游美惠得以新
臺幣壹拾萬壹仟元為原告預供擔保後，免為假執行。
反訴被告應給付反訴原告新臺幣柒萬伍仟元，及自民國一百年十
月三十一日起至清償日止，按週年利率百分之五計算之利息。
反訴原告其餘之反訴駁回。
反訴訴訟費用由反訴被告負擔百分之十一，餘由反訴原告負擔。
本判決第五項得假執行。但反訴被告得以新臺幣柒萬伍仟元為反
訴原告預供擔保後，免為假執行。
反訴原告其餘假執行之聲請駁回。
    事實及理由
甲、程序方面：
  一、按訴狀送達後，原告不得將原訴變更或追加他訴。但減縮
      應受判決事項之聲明者，不在此限。民事訴訟法第255 條
      第1 項第3 款定有明文。查本件原告於提起刑事附帶民事
      訴訟時，原訴之聲明第2 項為「被告何景嵐、游豐任、劉
      姵欣應連帶給付原告新臺幣（下同）40萬元，及自起訴狀
      繕本送達之翌日起至清償日止，按年息5 ％計算之利息。
      」、聲明第3 項為「被告何景嵐、何景嵐之父、何景嵐之
      母應連帶給付原告40萬元，及自起訴狀繕本送達之翌日起
      至清償日止，按年息5 ％計算之利息。」，嗣於民國100
      年11月23日具狀變更訴之聲明第2 項為「被告何景嵐、游
      豐任、劉姵欣應連帶給付原告320,275 元，及自起訴狀繕
      本送達之翌日起至清償日止，按年息5 ％計算之利息。」
      、聲明第3 項為「被告何景嵐、何景嵐之父何鴻駿、何景
      嵐之母游美惠應連帶給付原告320,275 元，及自起訴狀繕
      本送達之翌日起至清償日止，按年息5 ％計算之利息。」
      。原告前開訴之變更，核屬減縮應受判決事項之聲明，揆
      諸前開規定，自應准許之。
  二、次按民事訴訟法第260 條第1 項所稱提起反訴，須其標的
      與本訴之標的及其防禦方法有牽連關係為限。本件被告提
      起反訴，與原告提起之本訴，均係基於雙方於99年6 月21
      日在無名小站網站相互辱罵對方，及於99年6 月24日互相
      毆打對方而生，兩造本訴或反訴訴訟標的之法律關係其發
      生之原因相同，其訴訟資料共通，可互為利用，合併審理
      自有助於解決紛爭。是被告何景嵐即反訴原告提起本件反
      訴，經核符於上揭規定，亦應准許。
乙、實體方面：
壹、本訴部分：
一、原告起訴主張：
  (一)被告何景嵐於99年6 月21日晚上8 時49分許及同年月22日晚
    上8 時33分許，在桃園縣蘆竹鄉大華村8 鄰建國六村58號住
    處，利用電腦設備連線網際網路，以帳號「likeo0000000」
    向原告在無名小站網站申設屬不特定網友均得上網瀏覽而得
    共見共聞內容之留言板中，發表內容：「我操你媽的破機掰
    、你這個破女人、誰幹你妳都不挑、不要臉的破女人、爛女
    人、跟妓女沒啥差別、不要臉的賤女人、爛女人」、「…又
    有你這個破女人都兩腳開開給別人幹…絕種笑死人顏家有你
    這樣毀滅囉你還是滾回高雄屏東辣不要汙辱我們桃園辣破機
    掰」等文字，傳述貶抑原告人格及社會評價之事，足以貶損
    原告之名譽。
  (二)被告何景嵐夥同被告游豐任、劉姵欣，於99年6 月24日凌晨
    1 時30分許，在桃園縣桃園市○○路1051巷巷口，被告劉姵
    欣先用手叉住原告脖子，原告用手抵擋開被告劉姵欣之手後
    ，被告游豐任先動手，後被告何景嵐、劉姵欣接著出手，圍
    毆原告，致原告受有左肩挫傷、左頰挫傷、下唇擦傷、左膝
    挫傷併扭傷、下背痛等傷害。
  (三)被告何景嵐行為時係未滿20歲之人，是其法定代理人即被告
    何鴻駿、游美惠應就被告何景嵐上開妨害名譽及傷害之不法
    行為，負連帶賠償責任；被告何景嵐、游豐任、劉姵欣則應
    就前開共同傷害原告不法行為，負連帶賠償責任。原告所受
    損害如下：
    1.被告何景嵐以惡毒不堪入目之用語公然侮辱原告，使原告
      心靈大受打擊。是原告依民法第195 條第1 項、第187 條
      第1 項規定，請求被告何景嵐、何鴻駿、游美惠應連帶賠
      償原告非財產上之損害30萬元。
    2.傷害部分：
      (1)原告因遭被告何景嵐、游豐任、劉姵欣圍毆受傷，共支
        出醫藥費用20,275元。
      (2)原告遭毆傷後不僅身體健康受損，內心亦深受重創，惡
        夢揮之不去，夜不成眠，精神壓力極大，一直無法恢復
        正常，原告因此於99年8 月3 日因精神疾病至衛生署桃
        園療養院就醫並住院接受治療，至同年月24日始出院。
        是原告請求30萬元之非財產上之損害賠償。
      (3)被告何景嵐、游豐任、劉姵欣應依民法第195 條第1 項
        。第185 條第1 項規定，連帶賠償原告前開損害共320,
        275 元；被告何鴻駿、游美惠則應依民法第187 條第1
        項規定與被告何景嵐連帶賠償原告前開損害320, 275元
        。
  (四)並為聲明：(1)被告何景嵐、何景嵐之父何鴻駿、何景嵐之母
    游美惠應連帶給付原告30萬元，及自起訴狀繕本送達之翌日
    起至清償日止，按年息5 ％計算之利息。(2)被告何景嵐、游
    豐任、劉姵欣應連帶給付原告320,275 元，及自起訴狀繕本
    送達之翌日起至清償日止，按年息5 ％計算之利息。(3)被告
    何景嵐、何景嵐之父何鴻駿、何景嵐之母游美惠應連帶給付
    原告320,275 元，及自起訴狀繕本送達之翌日起至清償日止
    ，按年息5 ％計算之利息。(4)前開(2)、(3)部分如被告中有一
    人為給付，其餘之人於其給付之範圍內，免其責任。
二、被告何景嵐、何鴻駿、游美惠抗辯稱：原告於99年6 月24日
    事發當日，先前往敏盛綜合醫院就醫，診斷證明書記載為「
    1.左肩挫傷、2.左頰挫傷、3.下唇擦傷、4.左膝挫傷併扭傷
    、5.下背痛，經檢查及診治後於同日出院」，惟於相隔2 日
    後之99年6 月26日，原告又前往桃新醫院就醫，診斷證明書
    記載為「1.頭部外傷併腦震盪、2.左臉部挫傷，血腫」，與
    原告於事發當日前往敏盛綜合醫院急診紀錄有極大出入，則
    原告於前往桃新醫院就診時之傷勢，是否為被告何景嵐所為
    ，實有可疑。又依原告提出之醫療費用支出觀之，桃新醫院
    部分之「100 年1 月25日、310 元」、「100 年8 月20日、
    200 元」、「100 年8 月22日、160 元」，桃園療養院部分
    之「99年8 月3 日起至99年8 月24日止、9822元」、「99年
    10月8 日、520 元」，及敏盛綜合醫院部分之「99年9 月6
    日急診、1000元」、「100 年11月1 日、200 元」，均與事
    發之時間相隔甚遠，甚或長達1 年以上，原告究係因何原因
    就醫，被告無從得知，惟此部分支出與被告無關。並為聲明
    ：(1)原告之訴駁回。(2)如受不利判決，被告願供擔保，請准
    宣告免為假執行。
三、被告游豐任、劉姵欣抗辯稱：彼等並未共同傷害原告。並為
    聲明：原告之訴駁回。
四、本件原告主張被告何景嵐於99年6 月21日晚上8 時49分許及
    同年月22日晚上8 時33分許，在其住處，利用電腦設備連線
    網際網路，以帳號「likeo0000000」向原告在無名小站網站
    申設之留言板中，發表內容為「我操你媽的破機掰、你這個
    破女人、誰幹你妳都不挑、不要臉的破女人、爛女人、跟妓
    女沒啥差別、不要臉的賤女人、爛女人」、「…又有你這個
    破女人都兩腳開開給別人幹…絕種笑死人顏家有你這樣毀滅
    囉你還是滾回高雄屏東辣不要汙辱我們桃園辣破機掰」等文
    字辱罵原告；及被告何景嵐另於99年6 月24日凌晨1 時30分
    許，在桃園縣桃園市○○路1051巷巷口，徒手毆打原告，致
    原告受有左肩挫傷、左頰挫傷、下唇擦傷、左膝挫傷併扭傷
    、下背痛等傷害等事實，業據原告提出臺灣桃園地方法院檢
    察署99年度偵字第21271 號、100 年度偵字第2912、2913號
    檢察官聲請簡易判決處刑書影本1 份、敏盛綜合醫院診斷證
    明書影本1 紙為證（見本院100 年度桃簡附民字第59號卷第
    3 頁至第6 頁、第8 頁），並為被告何景嵐、何鴻駿、游美
    惠所不爭執；且被告何景嵐因前開公然侮辱及傷害原告之行
    為，復經本院於100 年7 月21日分別判處拘役50日及有期徒
    刑3 月，此亦有本院100 年度桃簡字第963 號刑事簡易判決
    正本1 份附卷可稽（見本院100 年度桃簡附民字第59號卷第
    31頁至第33頁）。是原告主張之上開事實，應堪信為真實而
    可採信。本件應審究者為：(一)被告游豐任、劉姵欣有無參與
    共同毆打原告？(二)原告於99年6 月26日至桃新醫院就醫診斷
    之「1.頭部外傷併腦震盪、2.左臉部挫傷，血腫」傷害，是
    否係原告與被告何景嵐於前述時、地互毆時，遭被告何景嵐
    毆打所致？(三)原告請求之各項費用是否合理？
五、茲分論述如下：
  (一)被告游豐任、劉姵欣有無參與共同毆打原告？
    按當事人主張有利於己之事實者，就其事實有舉證之責任。
    但法律別有規定，或依其情形顯失公平者，不在此限。民事
    訴訟法第277 條定有明文。次按「以侵權行為為原因，請求
    回復原狀或賠償損害者，應就其權利被侵害之事實負立證之
    責。」（最高法院19年上字第38號判例意旨參照）。再按「
    原告於其所主張之起訴原因，不能為相當之證明，而被告就
    其抗辯事實，已有相當之反證者，當然駁回原告之請求。」
    （最高法院20年上字第2466號判例意旨參照）。本件原告雖
    主張伊於前述時地遭被告游豐任、劉姵欣與被告何景嵐共同
    毆打，惟此為被告游豐任、劉姵欣所否認，且於原告向臺灣
    桃園地方法院檢察署告訴被告游豐任、劉姵欣共同傷害案件
    ，經檢察官偵查後，以被告游豐任、劉姵欣2 人犯罪嫌疑不
    足而為不起訴處分，亦有臺灣桃園地方法院檢察署99年度偵
    字第21271 號檢察官不起訴處分書影本1 份在卷可稽（見本
    院卷第14頁、第15頁）；此外，原告復無法舉證以實其說。
    是被告游豐任、劉姵欣辯稱彼等並未參與毆打原告等語，應
    堪採信，原告主張被告游豐任、劉姵欣有參與共同毆打云云
    ，委無可採。從而，原告主張被告游豐任、劉姵欣應與被告
    何景嵐連帶賠償伊因遭毆打所受之損害云云，為無理由。
  (二)原告於99年6 月26日至桃新醫院就醫診斷之「1.頭部外傷併
    腦震盪、2.左臉部挫傷，血腫」傷害，是否係原告與被告何
    景嵐於前述時、地互毆時，遭被告何景嵐毆打所致？
    原告主張伊遭被告何景嵐毆打另受有頭部外傷併腦震盪、左
    臉部挫傷、血腫之傷害等情，雖據其提出伊於99年6 月26日
    至桃新醫院就醫後所開立之甲種診斷證明書影本1 紙為憑（
    見本院100 年度桃簡附民字第59號卷第9 頁），惟此為被告
    何景嵐、何鴻駿、游美惠所否認。依敏盛綜合醫院急診病歷
    觀之，原告於99年6 月24日凌晨1 時30分許遭被告何景嵐毆
    打後，於同日上午7 時28分至敏盛綜合醫院急診，經醫護人
    員當場檢查原告傷勢結果，計有左肩挫傷、左頰挫傷、下唇
    擦傷、右手背瘀青，此有敏盛綜合醫院急診病歷影本1 份、
    受傷位置相片3 紙附卷可參（見本院卷第71頁正頁、背頁、
    第74頁、第19頁）。依敏盛綜合醫院急診病歷上之檢傷紀錄
    、受傷部位圖及受傷位置相片所示，並無關於頭部外傷併腦
    震盪及血腫之記載，顯見原告於99年6 月26日至桃新醫院就
    醫診斷之「頭部外傷併腦震盪、血腫」應與伊於99年6 月24
    日遭被告何景嵐毆打無關；至該診斷證明書同時記載之「左
    臉部挫傷」應與敏盛綜合醫院急診病歷上所記載之「左頰挫
    傷」相同，而為原告於99年6 月24日遭被告何景嵐毆打之傷
    害。
  (三)原告請求之各項費用是否合理？
    1.按「因故意或過失，不法侵害他人之權利者，負損害賠償
      責任。故意以背於善良風俗之方法，加損害於他人者亦同
      。」、「不法侵害他人之身體或健康者，對於被害人因此
      喪失或減少勞動能力或增加生活上之需要時，應負損害賠
      償責任。」、「不法侵害他人之身體、健康、名譽、自由
      、信用、隱私、貞操，或不法侵害其他人格法益而情節重
      大者，被害人雖非財產上之損害，亦得請求賠償相當之金
      額。其名譽被侵害者，並得請求回復名譽之適當處分。」
      民法第184 條第1 項、第193 條第1項 、第195 條第1 項
      分別定有明文。
    2.經查：
      (1)醫療費用部分：
        敏盛綜合醫院部分：
          原告主張伊自受傷後，前往敏盛綜合醫院就醫，共已
          支出醫療費用2,200 元之事實，固據其提出敏盛綜合
          醫院醫療費用收據影本3 紙為憑（見本院卷第85頁、
          第86頁），惟經本院核對上開就醫日期，除日期為99
          年6 月24日支付1,000 元部分係原告於受傷當日前往
          敏盛綜合醫院急診所支付，係屬醫療上之必要費用外
          ，其餘日期分別為99年9 月6 日支付1,000 元、100
          年11月1 日支付200 元，在時間上與原告受傷時間相
          距甚遠，原告復不能證明與本件傷害有關。是原告此
          部分之請求於1,000 元之範圍內，為有理由，應予准
          許，逾此範圍之請求，則不應准許。
        桃新醫院、衛生署桃園療養院部分：
          查，原告於99年6 月26日至桃新醫院就醫診斷之「頭
          部外傷併腦震盪、血腫」與伊於99年6 月24日遭被告
          何景嵐毆打無關，已如前述；另原告因罹患「雙相情
          感疾患，混合型，重度伴有精神病行」至衛生署桃園
          療養院，原告復未舉證證明其所受前開精神疾病與本
          件傷害有關聯。是原告請求被告應賠償伊前往桃新醫
          院就醫所支出之醫療費用7,733 元，前往衛生署桃園
          療養院就醫所支出之醫療費用10,342元，洵屬無據。
      (2)精神慰撫金部分：
        傷害部分：
          查本件原告係因於無名小站網站之留言板中與被告何
          景嵐互相以文字攻訐，嗣後雙方見面發生互毆致受有
          前述之傷害，惟其傷勢尚非重大，對其肉體及精神所
          造成之痛苦並非重大。是本院於審酌原告所受之傷害
          ，及原告與被告何景嵐、何鴻駿、游美惠之身分地位
          、經濟狀況等一切情狀（見本院卷第12頁背頁、第13
          頁），認為原告請求5 萬元之精神慰撫金，尚屬公允
          ，應予准許，逾此範圍之請求，則不應准許。
        公然侮辱部分：
          按民法上名譽權之侵害非即與刑法之誹謗罪相同，名
          譽有無受損害，應以社會上對個人評價是否貶損作為
          判斷之依據，苟其行為足以使他人在社會上之評價受
          到貶損，不論其為故意或過失，均可構成侵權行為，
          其行為不以廣佈於社會為必要，僅使第三人知悉其事
          ，亦足當之（最高法院90年台上字第646 號判例意旨
          參照）。再按不法侵害他人人格權，被害人受有非財
          產上損害，請求加害人賠償相當金額慰撫金時，法院
          對於慰撫金之量定，應斟酌實際加害情形，所造成影
          響、被害人痛苦之程度、兩造之身份地位定相當之數
          額（最高法院51年台上字第223 號判例意旨參照）。
          查，本件被告何景嵐在原告向無名小站網站申設之留
          言板中，發表內容為「我操你媽的破機掰、你這個破
          女人、誰幹你妳都不挑、不要臉的破女人、爛女人、
          跟妓女沒啥差別、不要臉的賤女人、爛女人」、「…
          又有你這個破女人都兩腳開開給別人幹…絕種笑死人
          顏家有你這樣毀滅囉你還是滾回高雄屏東辣不要汙辱
          我們桃園辣破機掰」等文字辱罵原告，明顯足以貶損
          原告在社會上所受之評價，致原告之名譽受損。是本
          院於審酌原告與被告何景嵐、何鴻駿、游美惠之身分
          地位、經濟狀況等一切情狀（見本院卷第12頁背頁、
          第13頁），認為原告請求5 萬元之精神慰撫金，為有
          理由，應予准許，逾此範圍之請求，則不應准許。
      3.綜上，原告因被告何景嵐對伊之公然侮辱及傷害，所受
        之損害共為101,000元。
六、次按「無行為能力人或限制行為能力人，不法侵害他人之權
    利者，以行為時有識別能力為限，與其法定代理人連帶負損
    害賠償責任。行為時無識別能力者，由其法定代理人負損害
    賠償責任。」民法第187 條第1 項定有明文。查，被告何景
    嵐係80年11月29日生，行為時係未滿20歲之限制行為能力人
    ，被告何鴻駿、游美惠係其法定代理人，復無法舉證證明其
    對被告何景嵐之監督並未疏懈，或縱加以相當之監督仍不免
    發生本件損害。則依前開規定，被告何鴻駿、游美惠自應與
    被告何景嵐就原告前揭所受之損害101,000 元，負連帶賠償
    之責。
七、綜上所述，本件原告依侵權行為損害賠償法律關係，請求被
    告何景嵐、何鴻駿、游美惠應連帶給付101,000 元，及自附
    帶民事訴訟起訴狀繕本送達翌日即100 年5 月6 日起至清償
    日止，按週年利率5 ％計算之遲延利息，為有理由，應予准
    許；逾此範圍之請求，則無理由，不應准許。
八、原告勝訴部分，因所命被告何景嵐、何鴻駿、游美惠連帶給
    付之金額未逾50萬元，依民事訴訟法第389 條第1 項第5 款
    規定，依職權宣告假執行；被告何景嵐、何鴻駿、游美惠並
    陳明願供擔保聲請免為假執行，經核於法並無不合，爰酌定
    相當之擔保金額准許之。
乙、反訴部分：
一、反訴原告主張：
  (一)反訴被告於99年6 月21日，在反訴原告在無名小站網站所開
    設，屬不特定人均得共見共聞之部落格上，以帳號「loveki
    tty126」發表內容為「我是惹到你了唷！！！！！！！不要
    只敢打在上面不敢當面對我說啦，你也不是什麼好東西，當
    初是誰在那先犯賤……，我不要臉我看最不要臉的倒是你吧
    」等言論辱罵反訴原告，使反訴原告之人格及社會評價有所
    減損。反訴原告因反訴被告前開公然侮辱行為，致名譽遭受
    損害甚鉅，心理受創，故依民法第195 條第1 項規定，請求
    反訴被告應賠償反訴原告非財產上之損害35萬元。
  (二)反訴原告與反訴被告於99年6 月24日因爭執在桃園縣桃園市
    ○○路1051巷巷口互毆，反訴原告先行返家休息，後因身體
    極度不適，乃於當日晚間前往桃園醫院就醫，並經診斷受有
    左肩及上臂多處位置挫傷併血腫、右前臂挫傷併血腫及頭皮
    挫傷之傷害。反訴原告因傷在家靜養多日，精神上承受極大
    壓力，爰依民法第195 條第1 項規定，請求反訴被告應賠償
    反訴原告非財產上之損害35萬元。
  (三)並為聲明：(1)反訴被告應給付原訴原告70萬元，及自反訴起
    訴狀繕本送達翌日起至清償日止，按年息5 ％計算之利息。
    (2)反訴原告願供擔保，請准宣告假執行。
二、反訴被告抗辯稱：與反訴原告於留言板中公然侮辱反訴被告
    之低俗言論相比，反訴被告無粗鄙之言，顯不足以貶抑反訴
    原告之名譽，自無公然侮辱可言。又依反訴原告所主張雙方
    係於99年6 月24日凌晨1 時30分許發生互毆，惟反訴原告卻
    遲至同日下午6 時才至醫院治療，間隔長達17個小時，則反
    訴原告就診時之傷勢是否為反訴被告所為，非無可疑。並為
    聲明：(1)反訴原告之反訴駁回。(2)如受不利判決，反訴被告
    願供擔保請准宣告免為假執行。
三、本件反訴原告主張反訴被告於99年6 月21日，在反訴原告在
    無名小站網站所開設之部落格上，以帳號「loveki tty126
    」發表內容為「我是惹到你了唷！！！！！！！不要只敢打
    在上面不敢當面對我說啦，你也不是什麼好東西，當初是誰
    在那先犯賤……，我不要臉我看最不要臉的倒是你吧」等言
    論辱罵反訴原告；及於99年6 月24日，在桃園縣桃園市○○
    路1051巷巷口雙方互毆，致反訴原告受有左肩及上臂多處位
    置挫傷併血腫、右前臂挫傷併血腫及頭皮挫傷之傷害等事實
    ，業據反訴原告提出反訴被告之留言紀錄影本1 份、衛生署
    桃園醫院診斷證明書影本1 紙、本院100 年度桃簡字第963
    號判決影本1 紙為證（見本院卷第48頁至第51頁），並為反
    訴被告所不爭執；且反訴被告因前開傷害反訴原告之行為，
    業經本院於100 年7 月21日判處有期徒刑3 月，此亦有本院
    100 年度桃簡字第963 號刑事簡易判決正本1 份附卷可稽（
    見本院100 年度桃簡附民字第59號卷第31頁至第33頁）。是
    原告主張之上開事實，應堪信為真實而可採信。
四、按「因故意或過失，不法侵害他人之權利者，負損害賠償責
    任。故意以背於善良風俗之方法，加損害於他人者亦同。」
    、「不法侵害他人之身體、健康、名譽、自由、信用、隱私
    、貞操，或不法侵害其他人格法益而情節重大者，被害人雖
    非財產上之損害，亦得請求賠償相當之金額。其名譽被侵害
    者，並得請求回復名譽之適當處分。」民法第184 條第1 項
    、第195 條第1 項分別定有明文。查，本件反訴被告既不法
    侵害反訴原告之身體及名譽，已如前述，依上開規定，自應
    就反訴原告所受之損害負賠償之責。茲就反訴原告所請求精
    神慰撫金之金額是否合理，審酌如下：
    1.傷害部分：
      查本件反訴原告係因於無名小站網站之留言板中與反訴被
      告互相以文字攻訐，嗣後雙方見面發生互毆致受有前述之
      傷害，惟其傷勢尚非重大，對其肉體及精神所造成之痛苦
      並非重大。是本院於審酌反訴原告所受之傷害，及反訴原
      告與反訴被告之身分地位、經濟狀況等一切情狀（見本院
      卷第12頁背頁、第13頁），認為反訴原告於請求5 萬元之
      範圍內，為有理由，應予准許，逾此範圍之請求，則不應
      准許。
    2.公然侮辱部分：
      按民法上名譽權之侵害非即與刑法之誹謗罪相同，名譽有
      無受損害，應以社會上對個人評價是否貶損作為判斷之依
      據，苟其行為足以使他人在社會上之評價受到貶損，不論
      其為故意或過失，均可構成侵權行為，其行為不以廣佈於
      社會為必要，僅使第三人知悉其事，亦足當之（最高法院
      90年台上字第646 號判例意旨參照）。再按不法侵害他人
      人格權，被害人受有非財產上損害，請求加害人賠償相當
      金額慰撫金時，法院對於慰撫金之量定，應斟酌實際加害
      情形，所造成影響、被害人痛苦之程度、兩造之身份地位
      定相當之數額（最高法院51年台上字第223 號判例意旨參
      照）。查，本件反訴被告在反訴原告在無名小站網站所開
      設之部落格上，發表內容為「……你也不是什麼好東西，
      當初是誰在那先犯賤……，我不要臉我看最不要臉的倒是
      你吧」等文字辱罵反訴原告，明顯足以貶損反訴原告在社
      會上所受之評價，致反訴原告之名譽受損。是本院於審酌
      反訴原告與反訴被告之身分地位、經濟狀況等一切情狀（
      見本院卷第12頁背頁、第13頁），認為反訴原告於請求25
      ,000元之範圍，為有理由，應予准許，逾此範圍之請求，
      則不應准許。
    3.綜上，反訴原告因反訴被告對伊之公然侮辱及傷害，所受
      之損害共為25,000 元。
五、綜上所述，本件反訴原告依侵權行為損害賠償法律關係，請
    求反訴被告應給付75,000元，及自反訴起訴狀繕本送達翌日
    即100 年10月31日（於100 年10月20日寄存送達桃園縣政府
    警察局蘆竹分局大竹派出所，經10日生效）起至清償日止，
    按週年利率5 ％計算之遲延利息，為有理由，應予准許；逾
    此範圍之請求，則無理由，不應准許。
六、反訴原告勝訴部分，因所命反訴被告給付之金額未逾50 萬
    元，依民事訴訟法第389 條第1 項第5 款規定，依職權宣告
    假執行；反訴被告並陳明願供擔保聲請免為假執行，經核於
    法並無不合，爰酌定相當之擔保金額准許之。至反訴原告其
    餘之訴既經駁回，其假執行之聲請失所附麗，亦應併予駁回
    。
七、本件反訴部分事證已臻明確，兩造其餘攻擊、防禦方法，經
    本院審酌後，認與判決結果不生影響，爰不一一加以論述，
    附此敘明。
參、據上論結，本件原告之訴為一部有理由、一部無理由，反訴
    原告之反訴為一部有理由、一部無理由，依民事訴訟法第第
    79條、第85條第2 項、第389 條第1 項第5 款、第390 條第
    2 項，判決如主文。
中    華    民    國   100    年    12    月    12    日
                      民事第二庭  法  官  高明德
以上正本係照原本作成。
如對本判決上訴，須於判決送達後20日內向本院提出上訴狀。如
委任律師提起上訴者，應一併繳納上訴審裁判費。
中    華    民    國   100    年    12    月    12    日
                                  書記官  崔青菁